臺灣花蓮地方法院刑事判決
111年度原金訴字第78號
111年度原金訴字第111號
111年度原金訴字第112號
公  訴  人  臺灣花蓮地方檢察署檢察官
被      告  李秋聖


選任辯護人  蔡文欽律師（法扶律師）
上列被告因違反洗錢防制法等案件，經檢察官提起公訴（案號：
111年度偵字第5364號、第5370號）及追加起訴（案號：111年度
偵字第6380號、第7786號，原移送併辦，後經檢察官於民國111
年12月6日本院審理中當庭以言詞追加起訴，即本院111年度原金
訴字第111號、第112號），被告於本院準備程序中就被訴之事實
為有罪之陳述，經合議庭裁定改由受命法官獨任依簡式審判程序
審理，並判決如下：
    主  文
李秋聖犯如附表一所示之罪，各處如附表一所示之刑。應執行有
期徒刑肆月，併科罰金新臺幣貳萬元，罰金如易服勞役，以新臺
幣壹仟元折算壹日。緩刑貳年，緩刑期間並應履行如附表二所示
之內容。
    事實及理由
一、本案被告李秋聖所犯之罪，均非死刑、無期徒刑、最輕本刑
    為3年以上有期徒刑之罪，或高等法院管轄第一審之案件，
    其於本院準備程序進行中，就被訴事實為有罪之陳述，經告
    以簡式審判程序之旨，並聽取檢察官、被告及辯護人之意見
    後，本院合議庭裁定改依簡式審判程序進行審理，是本案之
    證據調查，依刑事訴訟法第273條之2規定，不受同法第159
    條第1項、第161條之2、第161條之3、第163條之1及第164條
    至第170條規定之限制，合先敘明。
二、本件犯罪事實及證據，除證據部分補充「被告於本院準備程
    序及審理中之自白」外，餘均引用檢察官起訴書（如附件一
    ）之記載及檢察官言詞追加起訴之內容（如附件二）。
三、論罪科刑：
　㈠核被告所為，均係犯刑法第339條第1項之詐欺取財罪及洗錢
    防制法第14條第1項之一般洗錢罪。
　㈡共同正犯之意思聯絡，不以彼此間犯罪故意之態樣相同為必
    要，蓋刑法第13條第1項、第2項雖分別規定行為人對於構成
    犯罪之事實，明知並有意使其發生者，為故意；行為人對於
    構成犯罪之事實，預見其發生而其發生並不違背其本意者，
    以故意論。前者為確定故意（直接故意），後者為不確定故
    意（間接故意），惟不論「明知」或「預見」，僅係認識程
    度之差別，不確定故意於構成犯罪事實之認識無缺，與確定
    故意並無不同，進而基此認識「使其發生」或「容認其發生
    （不違背其本意）」，共同正犯間在意思上乃合而為一，形
    成意思聯絡（最高法院103年度台上字2320號判決參照）。
    被告提供本案帳戶給他人充作人頭帳戶，容任他人對外得以
    本案帳戶之名義無條件加以使用，且於告訴人等受騙匯款入
    戶後，即依指示轉匯至「黃歧爭」指定之帳戶，被告主觀上
    已預見此舉可能因此使本案帳戶供詐騙者作為不法收取款項
    之用，並供作將犯罪所得款項匯入、轉出，而藉此掩飾犯罪
    所得之真正去向，但仍不違反其本意而執意為之，而具有犯
    詐欺取財、洗錢之不確定故意。且因被告參與後續之轉匯行
    為，該數筆款項最終轉入「黃歧爭」指定之帳戶，故被告參
    與收取詐騙款項之構成要件行為，即非僅止於提供詐騙者助
    力，而係本於正犯之犯罪意思參與詐欺犯罪，且轉匯後即產
    生遮斷資金流動軌跡以逃避國家追訴、處罰之效果，屬洗錢
    防制法第2條所稱之洗錢行為，應成立同法第14條第1項一般
    洗錢罪。是被告本於間接故意而犯詐欺、洗錢罪，與具直接
    故意之詐騙者「黃歧爭」間，具有犯意聯絡與行為分擔，應
    論以共同正犯。
　㈢本案告訴人丁逢庭、洪誠易均因單一事由受騙而接連匯款，
    各次詐騙行為之獨立性甚為薄弱，難以強行分開，均應論以
    接續犯之實質上一罪。
　㈣被告各次犯行，均係以一行為同時觸犯詐欺取財罪及一般洗
    錢罪，為想像競合犯，均應依刑法第55條規定，各從一重之
    一般洗錢罪論處。
　㈤詐欺取財罪係為保護個人之財產法益而設，則關於行為人詐
    欺犯罪之罪數計算，除非被害人遭騙過程有時間或空間上之
    全部或局部之重疊關係，否則原則上均應依遭受詐騙之被害
    人數定之，蓋就不同被害人所犯之詐欺取財行為，受侵害之
    財產監督權係歸屬各自之權利主體，自應分論併罰（最高法
    院110年度台上字第6350號判決意旨參照）。基此，為掩飾
    、隱匿對不同權利主體之犯罪所得而實施之洗錢行為，亦屬
    應予併罰之數罪。是被告就本案各次犯行，犯意各別，行為
    互殊，應分論併罰。
　㈥被告就本案構成洗錢罪之主要犯罪事實，已於本院審理時自
    白犯罪，應依洗錢防制法第16條第2項規定，減輕其刑。
　㈦爰審酌被告正值青壯之年，不思循正當途徑獲取所需，竟為
    圖謀一己私利，提供本案帳戶與他人使用，進而依指示將匯
    入本案帳戶之款項轉匯至指定帳戶，使犯罪追查趨於複雜，
    影響社會正常交易安全及秩序非微，惟念被告犯後終能坦承
    犯行，且表示願分期賠償告訴人林嘉宸、丁逢庭、張吟詠，
    並全數一次賠償告訴人洪誠易，告訴人林嘉宸、丁逢庭、張
    吟詠均表示如被告依約履行如附表二所示之內容，即同意給
    予被告緩刑之宣告，告訴人洪誠易則表示於被告賠償後，即
    同意給予被告緩刑之宣告，有本院公務電話紀錄在卷可稽，
    堪認其犯後態度良好，兼衡被告前無犯罪紀錄，有臺灣高等
    法院被告前案紀錄表存卷可查，素行尚可，及被告罹患癲癇
    、發展障礙等疾病，自幼在花蓮慈濟醫院診斷治療，由於癲
    癇症狀經常發作以致影響其精神狀態之生活狀況、大學畢業
    之智識程度，暨告訴人等遭詐欺所受損害等一切情狀，分別
    量處如附表一所示之刑，並均諭知罰金易服勞役之折算標準
    。另考量被告所犯上開各罪之罪名相同、手法相近、犯罪時
    間接近等情，予以綜合整體評價後，定如主文所示之應執行
    刑，並諭知罰金易服勞役之折算標準，以資懲儆。
　㈧緩刑宣告部分：
　　被告前無犯罪紀錄，有臺灣高等法院被告前案紀錄表附卷可
    考，其因一時失慮，致罹刑典，犯後又已坦承犯行，且經告
    訴人林嘉宸、丁逢庭、張吟詠、洪誠易同意給予緩刑之機會
    ，有本院公務電話紀錄可證，經此刑之宣告後，應能知所警
    惕而無再犯之虞，本院認其所受刑之宣告以暫不執行為適當
    ，爰依刑法第74條第1項第1款之規定，併宣告緩刑2年，以
    啟自新。另為確保被告能如期支付告訴人林嘉宸、丁逢庭、
    張吟詠損害賠償，並使被告知所警惕，爰依刑法第74條第2
    項第3款之規定，命被告應依如附表二所示之內容，向告訴
    人林嘉宸、丁逢庭、張吟詠支付損害賠償，以維護其等權益
    ，此部分為緩刑宣告附帶之條件，依刑法第74條第4項規定
    ，得為民事強制執行名義。若被告不依約按期履行前述負擔
    ，且情節重大足認原宣告之緩刑難收其預期效果，而有執行
    刑罰之必要，依刑法第75條之1第1項第4款之規定，得撤銷
    其緩刑宣告。
四、沒收部分：
　㈠未扣案之本案帳戶提款卡、存摺，因已通報為警示帳戶，無
    法再用以從事財產犯罪，對於沒收制度所欲達成或附隨之社
    會防衛無何助益，欠缺刑法上重要性，均不予宣告沒收。
　㈡被告固自承其獲得9千元之報酬，惟被告與告訴人林嘉宸、丁
    逢庭、張吟詠、洪誠易達成和解，按月分期賠償告訴人林嘉
    宸、丁逢庭、張吟詠，並全數一次賠償告訴人洪誠易，因被
    告現應給付之賠償金額已逾前述報酬，若再予宣告沒收其犯
    罪所得，顯有過苛之虞，故依刑法第38條之2第2項規定，不
    予宣告沒收。
五、退併辦之說明：
　㈠移送併辦意旨如附件三、附件四移送併辦意旨書所載。　　
　㈡案件起訴後，檢察官認有裁判上一罪關係之他部事實，函請
    併辦審理，此項公函非屬訴訟上之請求，目的僅在促使法院
    注意而已。法院如果併同審判，固係審判不可分法則之適用
    所使然，然如認兩案無裁判上一罪之關係，則法院應將併辦
    之後案退回原檢察官，由其另為適法之處理。又關於詐欺取
    財罪、洗錢罪罪數之計算，原則上應依被害人人數為斷（最
    高法院108年度台上字第274號、110年度台上字第1812號判
    決意旨參照）。就對不同被害人所犯詐欺取財、洗錢行為，
    受侵害之財產監督權既歸屬各自之權利主體，且犯罪時、空
    亦有差距，應屬犯意各別，行為互殊，而應分論併罰。查上
    開移送併辦意旨書所載告訴人張吟詠、洪誠易遭詐騙之犯罪
    事實，與本案（本院111年度原金訴字第78號）之告訴人並
    不相同，所侵害之財產法益各異，且被告對不同被害人詐欺
    犯罪之犯意各別、行為互殊，本應分論併罰，要難認移送併
    辦意旨書所示犯行與本院前揭論罪科刑部分有何事實上或裁
    判上一罪或同一案件之關係可言，本院自無從併予審理，應
    退回由檢察官另為適法之處理。惟此部分業經公訴檢察官於
    111年12月6日本院審理時，以言詞追加起訴，並經本院以11
    1年度原金訴字第111號、第112號與本案合併審理，附此敘
    明。
據上論斷，應依刑事訴訟法第273條之1第1項、第299條第1項前
段、第310條之2、第454條第2項，判決如主文。
本案經檢察官廖倪凰提起公訴及移送併辦，檢察官黃蘭雅移送併
辦，後經檢察官林于湄言詞追加起訴並到庭執行職務。
中　　華　　民　　國　　111 　年　　12　　月　　13　　日
　　　　　　　　　刑事第四庭  法　官  梁昭銘
以上正本證明與原本無異。
如不服本判決應於收受送達後20日內向本院提出上訴書狀，並應
敘述具體理由。其未敘述上訴理由者，應於上訴期間屆滿後20日
內向本院補提理由書(均須按他造當事人之人數附繕本)「切勿逕
送上級法院」。告訴人或被害人如對於本判決不服者，應具備理
由請求檢察官上訴，其上訴期間之計算係以檢察官收受判決正本
之日期為準。
辯護人依據刑事訴訟法第346條、公設辯護人條例第17條及律師
法第32 條第2項、第36條等規定之意旨，尚負有提供法律知識、
協助被告之義務（含得為被告之利益提起上訴，但不得與被告明
示之意思相反）。
因疫情而遲誤不變期間，得向法院聲請回復原狀。
中　　華　　民　　國　　111 　年　　12　　月　　13　　日
                              書記官  唐千惠   
附錄本案論罪科刑法條全文：
洗錢防制法第14條
有第二條各款所列洗錢行為者，處七年以下有期徒刑，併科新臺
幣五百萬元以下罰金。
前項之未遂犯罰之。
前二項情形，不得科以超過其特定犯罪所定最重本刑之刑。
中華民國刑法第339條
意圖為自己或第三人不法之所有，以詐術使人將本人或第三人之
物交付者，處5年以下有期徒刑、拘役或科或併科50萬元以下罰
金。
以前項方法得財產上不法之利益或使第三人得之者，亦同。
前二項之未遂犯罰之。　
附表一：
編號 告訴人 詐欺方式 匯款時間 匯款金額 （新臺幣） 主文 1 林嘉宸 詐欺集團成員於111年1月初，以通訊軟體LINE暱稱「Zhang sir」結識林嘉宸，並佯稱：使用家樂福跨境電商架設虛擬商店，並於網站上進貨，放在自己的商店內供大家選貨，進貨時透過客服索取匯款帳號云云，致林嘉宸陷於錯誤，依指示匯款。 111年3月16日 13時6分許 6286元 李秋聖共同犯洗錢防制法第十四條第一項之一般洗錢罪，處有期徒刑貳月，併科罰金新臺幣壹萬元，罰金如易服勞役，以新臺幣壹仟元折算壹日。 2 丁逢庭 詐欺集團成員於111年3月14日12時許，以通訊軟體LINE暱稱「Ella」結識丁逢庭，並佯稱：投資註冊家樂福電商進貨生意，按照指示操作進出貨，即可獲利云云，致丁逢庭陷於錯誤，依指示匯款。 111年3月17日 15時29分許 465元 李秋聖共同犯洗錢防制法第十四條第一項之一般洗錢罪，處有期徒刑貳月，併科罰金新臺幣壹萬元，罰金如易服勞役，以新臺幣壹仟元折算壹日。     111年3月17日 18時15分許 198元     111年3月18日 17時10分許 819元     111年3月18日 20時7分許 508元  3 張吟詠 詐欺集團成員於111年3月初，以通訊軟體LINE向張吟詠佯稱：匯款至指定帳戶，代其操作股票，可以獲利云云，致張吟詠陷於錯誤，依指示匯款。 111年3月15日 9時53分許 15000元 李秋聖共同犯洗錢防制法第十四條第一項之一般洗錢罪，處有期徒刑貳月，併科罰金新臺幣壹萬元，罰金如易服勞役，以新臺幣壹仟元折算壹日。 4 洪誠易 詐欺集團成員於111年3月初，以通訊軟體LINE「Spopify客服經理阿維」向洪誠易佯稱：投資並匯款至販售按摩椅、家電之網路商店，可以獲利云云，致洪誠易陷於錯誤，依指示匯款。 111年3月15日 13時17分許 30000元 李秋聖共同犯洗錢防制法第十四條第一項之一般洗錢罪，處有期徒刑貳月，併科罰金新臺幣壹萬元，罰金如易服勞役，以新臺幣壹仟元折算壹日。    111年3月17日 11時49分許 16000元  
附表二：
緩刑條件 一、李秋聖應給付林嘉宸新臺幣（下同）6286元，給付方式：自民國112年1月起，按月於每月10日前匯款1350元至林嘉宸指定之金融機構帳戶（帳號詳卷），至全部清償完畢為止，如有一期未履行，視為全部到期。 二、李秋聖應給付丁逢庭新臺幣1990元，給付方式：自民國112年1月起，按月於每月10日前匯款428元至丁逢庭指定之金融機構帳戶（帳號詳卷），至全部清償完畢為止，如有一期未履行，視為全部到期。 三、李秋聖應給付張吟詠新臺幣15000元，給付方式：自民國112年1月起，按月於每月10日前匯款3222元至張吟詠指定之金融機構帳戶（帳號詳卷），至全部清償完畢為止，如有一期未履行，視為全部到期。 
【附件一】
臺灣花蓮地方檢察署檢察官起訴書
                                     111年度偵字第5364號
                                     111年度偵字第5370號
　　被　　　告　李秋聖　


上列被告因洗錢防制法等案件，已經偵查終結，認應提起公訴，
茲將犯罪事實及證據並所犯法條分敘如下：
　　　　犯罪事實
一、李秋聖可預見詐騙集團多係利用他人金融機構帳戶，使被害
    民眾將受騙款項匯入各該金融機構帳戶，再轉匯至詐騙集團
    指定帳戶，以迂迴且隱密方式交付款項予後手，此與正常資
    金匯款模式有異，極有可能係詐騙集團規避檢警查緝，並掩
    飾詐騙所得之實際去向，製造金流斷點之犯罪手法，竟基於
    詐欺取財並掩飾、隱匿詐欺犯罪所得去向，亦不違反其本意
    之不確定故意，於民國111年3月間某日，透過通訊軟體
　　LINE，將其名下玉山商業銀行000-0000000000000號帳戶（
    下稱玉山銀行帳戶）帳號資料，提供予真實姓名年籍不詳、
    自稱「黃歧爭」之詐欺集團成員，作為提供該成員所屬之詐
    欺集團匯入犯罪所得款項之用，並協助將匯入款項轉匯至指
    定帳戶，以此方式隱匿詐欺所得去向。嗣該詐欺集團成員取
    得上開帳戶資料後，即意圖為自己不法所有之犯意聯絡，分
    別以附表所示之時間、詐騙方式，詐騙林嘉宸、丁逢庭，致
    其等均陷於錯誤，分別匯款如附表所示款項至上開玉山銀行
    帳戶內，再由李秋聖依詐欺集團成員之指示，於111年3月16
    日13時6分許、同年3月17日15時35分許、同日20時
　　42分許、同年3月19日6時31分許，以手機連線上網操作網路
    銀行，自上開玉山銀行帳戶內轉出新臺幣(下同)5萬元、
　　1728元、1421元、2萬7700元至指定帳戶，以此方式隱匿詐
    欺所得去向。後因林嘉宸、丁逢庭發覺受騙，報警處理，因
    而查悉上情。
二、案經林嘉宸訴由桃園市政府警察局龍潭分局、丁逢庭訴由花
    蓮縣警察局吉安分局報告偵辦。
        證據並所犯法條
一、證據清單及待證事實：
編號 證據名稱 待證事實 1 被告李秋聖於警詢及偵查中之供述 1.被告提供上開玉山銀行帳戶資料予自稱「黃歧爭」之網友使用之事實。 2.被告依對方指示，將上開玉山銀行帳戶內來源不明之款項，轉匯至指定帳戶之事實。 3.被告於警詢時自陳幫忙匯出款項至指定帳戶可獲取3%之回饋之事實。 2 證人即告訴人林嘉宸於警詢時之證述、其所提供之網路銀行轉帳交易明細擷圖1紙 證明告訴人林嘉宸於如附表編號 1所示遭詐騙而匯款之事實。 3 證人即告訴人丁逢庭於警詢時之證述、其所提供之網路銀行轉帳交易明細擷圖1紙及通訊軟體LINE對 話紀錄1份 證明告訴人丁逢庭於如附表編號 2所示遭詐騙而匯款之事實。 4 上開玉山銀行帳戶之基本資料、存款交易明細各1 份 ⑴證明上開玉山銀行帳戶為被告 所申設之事實。 ⑵證明告訴人林嘉宸2人遭詐騙 後匯款至上開帳戶之事實。 5 被告提供自稱「黃歧爭」之網路擷取畫面及網路銀行擷圖畫面1份 證明被告提供上開帳戶予自稱「黃歧爭」之不詳網友使用，並依其指示將上開帳戶內來源不明之款項轉匯至指定帳戶之事實。 
二、核被告所為，係犯刑法第339條第1項之詐欺取財及違反洗錢
    防制法第14條第1項之一般洗錢罪嫌。被告以一行為觸犯詐
    欺取財罪及一般洗錢罪，為想像競合犯，請依刑法第55條前
    段規定，從一重處斷。被告與詐欺集團成員「黃歧爭」，互
    相利用他人行為從事犯罪分工，共同達成犯罪目的，而有犯
    意聯絡與行為分擔，請依刑法第28條規定，論以共同正犯。
三、依刑事訴訟法第251條第1項提起公訴。
　　此　致
臺灣花蓮地方法院
中　　華　　民　　國　 111　　年　　9 　　月　　25　　日
  　　      　　　　　　　檢　察　官  廖  倪  凰　　　　
【附件二】
壹、 一、犯罪事實： 　　李秋聖可預見詐騙集團多係利用他人金融機構帳戶，使被害民眾將受騙款項匯入各該金融機構帳戶，再轉匯至詐騙集團指定帳戶，以迂迴且隱密方式交付款項予後手，此與正常資金匯款模式有異，極有可能係詐騙集團規避檢警查緝，並掩飾詐騙所得之實際去向，製造金流斷點之犯罪手法，竟基於詐欺取財並掩飾、隱匿詐欺犯罪所得去向，亦不違反其本意之不確定故意，於民國111年3月15日前某日，以不詳方式，將其名下玉山商業銀行帳號000-0000000000000號帳戶（下稱玉山銀行帳戶）帳戶資料，提供予真實姓名年籍不詳之詐欺集團成員，作為提供該成員所屬之詐欺集團匯入犯罪所得款項之用，並協助將匯入款項轉匯至指定帳戶，以此方式隱匿詐欺所得去向。嗣該詐欺集團成員取得上開帳戶資料後，即意圖為自己不法所有之犯意，於111年3月初，以通訊軟體LINE向張吟詠佯稱：匯款至指定帳戶，代其操作股票，可以獲利云云，致其陷於錯誤，於111年3月15日9時53分許，匯款新臺幣1萬5000元至上開玉山銀行帳戶內，再由李秋聖依詐欺集團成員指示，於同日16時17分許，操作網路銀行，自上開玉山銀行帳戶內轉出款項至指定帳戶，以此方式隱匿詐欺所得去向。 二、證據： （一）證人即告訴人張吟詠於警詢時之證述。 （二）告訴人張吟詠所提供之通訊軟體LINE對話紀錄1份。 （三）上開玉山銀行帳戶之基本資料、存款交易明細各1份 貳、 一、犯罪事實： 　　李秋聖可預見詐騙集團多係利用他人金融機構帳戶，使被害民眾將受騙款項匯入各該金融機構帳戶，再轉匯至詐騙集團指定帳戶，以迂迴且隱密方式交付款項予後手，此與正常資金匯款模式有異，極有可能係詐騙集團規避檢警查緝，並掩飾詐騙所得之實際去向，製造金流斷點之犯罪手法，竟基於詐欺取財並掩飾、隱匿詐欺犯罪所得去向，亦不違反其本意之不確定故意，於民國111年3月15日前某日，以不詳方式，將其名下玉山商業銀行帳號000-0000000000000號帳戶（下稱玉山銀行帳戶）帳戶資料，提供予真實姓名年籍不詳之詐欺集團成員，作為提供該成員所屬之詐欺集團匯入犯罪所得款項之用，並協助將匯入款項轉匯至指定帳戶，以此方式隱匿詐欺所得去向。嗣該詐欺集團成員取得上開帳戶資料後，即意圖為自己不法所有之犯意，於111年3月初，以通訊軟體LINE「Spopify客服經理阿維」向洪誠易佯稱：投資並匯款至販售按摩椅、家電之網路商店，可以獲利云云，致其陷於錯誤，依指示於111年3月15日13時17分許、同年3月17日11時49分許，分別匯款新台幣（下同）3萬元、1萬6000元至上開玉山銀行帳戶內，再由李秋聖依詐欺集團成員指示，於111年3月15日16時17分許、同年3月17日15時52分許，操作網路銀行，自上開玉山銀行帳戶內轉出款項至指定帳戶，以此方式隱匿詐欺所得去向。 二、證據： （一）告訴人洪誠易於警詢時之指訴。 （二）告訴人洪誠易所提供之合作金庫銀行存摺及內頁影本、合作金庫銀行自動櫃員機交易明細、中國信託銀行自動櫃員機交易明細各1紙。 （三）上開玉山銀行帳戶之基本資料、存款交易明細各1份。　 
【附件三】
臺灣花蓮地方檢察署檢察官移送併辦意旨書
                                     111年度偵字第6380號
　　被　　　告　李秋聖　
　　　　　　　　　　　　　　　　　　　　　　　　
上列被告因洗錢防制法等案件，應與貴院刑事庭審理案件（111
年度原金訴字第78號，文股）併案審理，茲敘述犯罪事實及證據
並所犯法條如下：   
一、犯罪事實：
    李秋聖可預見詐騙集團多係利用他人金融機構帳戶，使被害
    民眾將受騙款項匯入各該金融機構帳戶，再轉匯至詐騙集團
    指定帳戶，以迂迴且隱密方式交付款項予後手，此與正常資
    金匯款模式有異，極有可能係詐騙集團規避檢警查緝，並掩
    飾詐騙所得之實際去向，製造金流斷點之犯罪手法，竟基於
    詐欺取財並掩飾、隱匿詐欺犯罪所得去向，亦不違反其本意
    之不確定故意，於民國111年3月15日前某日，以不詳方式，
    將其名下玉山商業銀行帳號000-0000000000000號帳戶（下
    稱玉山銀行帳戶）帳戶資料，提供予真實姓名年籍不詳之詐
    欺集團成員，作為提供該成員所屬之詐欺集團匯入犯罪所得
    款項之用，並協助將匯入款項轉匯至指定帳戶，以此方式隱
    匿詐欺所得去向。嗣該詐欺集團成員取得上開帳戶資料後，
    即意圖為自己不法所有之犯意，於111年3月初，以通訊軟體
    LINE向張吟詠佯稱：匯款至指定帳戶，代其操作股票，可以
    獲利云云，致其陷於錯誤，於111年3月15日9時53分許，匯
    款新臺幣1萬5000元至上開玉山銀行帳戶內，再由李秋聖依
    詐欺集團成員指示，於同日16時17分許，操作網路銀行，自
    上開玉山銀行帳戶內轉出款項至指定帳戶，以此方式隱匿詐
    欺所得去向。嗣張吟詠發覺受騙，報警處理，始查悉上情。
二、證據：
（一）證人即告訴人張吟詠於警詢時之證述。
（二）告訴人張吟詠所提供之通訊軟體LINE對話紀錄1份。
（三）上開玉山銀行帳戶之基本資料、存款交易明細各1份。
三、核被告所為，係犯刑法第339條第1項之詐欺取財及違反洗錢
    防制法第14條第1項之一般洗錢罪嫌。被告係以同一行為同時
    犯上開洗錢罪、詐欺取財罪等罪嫌，為想像競合犯，請依刑
    法第55條之規定，從一重論處。
四、併案理由：
    被告李秋聖前因提供上開玉山銀行帳戶涉嫌詐欺等案件，經
    本署檢察官以110年度偵字第5364、5370號提起公訴，現由
    貴院以111年原金訴字第78號審理中(下稱前案)，此有前案
    起訴書、全國刑案資料查註表各1份在卷可參。被告本件所
    為，係提供同一玉山銀行帳戶予同一詐騙集團成員，詐欺不
    同被害人，有想像競合犯之裁判上一罪關係，應為前案起訴
    效力所及，請依法併予審理。
　　此　致
臺灣花蓮地方法院
中　　華　　民　　國　 111　　年　　10　　月　　28　　日

 　　　　　　　　　　　　檢  察  官  廖 倪 凰
【附件四】
臺灣花蓮地方檢察署檢察官併辦意旨書
                                     111年度偵字第7786號
　　被　　　告　李秋聖　
　　　　　　　　　　　　　　　　　　　　　　　　
上列被告因洗錢防制法等案件，業經偵查終結，認應移請併案審
理，茲將犯罪事實及證據並所犯法條分敘如下：
一、犯罪事實：李秋聖可預見詐騙集團多係利用他人金融機構帳戶，使被害民眾將受騙款項匯入各該金融機構帳戶，再轉匯至詐騙集團指定帳戶，以迂迴且隱密方式交付款項予後手，此與正常資金匯款模式有異，極有可能係詐騙集團規避檢警查緝，並掩飾詐騙所得之實際去向，製造金流斷點之犯罪手法，竟基於詐欺取財並掩飾、隱匿詐欺犯罪所得去向，亦不違反其本意之不確定故意，於民國111年3月15日前某日，以不詳方式，將其名下玉山商業銀行帳號000-0000000000000號帳戶（下稱玉山銀行帳戶）資料，提供予真實姓名年籍不詳之詐欺集團成員，作為提供該成員所屬之詐欺集團匯入犯罪所得款項之用，並協助將匯入款項轉匯至指定帳戶，以此方式隱匿詐欺所得去向。嗣該詐欺集團成員取得上開帳戶資料後，即意圖為自己不法所有之犯意，於111年3月初，以通訊軟體LINE「Spopify客服經理阿維」向洪誠易佯稱：投資並匯款至販售按摩椅、家電之網路商店，可以獲利云云，致其陷於錯誤，依指示於111年3月15日13時17分許、同年3月17日11時49分許，分別匯款新臺幣(下同)3萬元、1萬6000元至上開玉山銀行帳戶內，再由李秋聖依詐欺集團成員指示，於111年3月15日16時17分許、同年3月17日15時52分許，操作網路銀行，自上開玉山銀行帳戶內轉出款項至指定帳戶，以此方式隱匿詐欺所得去向。嗣洪誠易發覺受騙，報警處理，始查悉上情。
二、證據：
（一）告訴人洪誠易於警詢時之指訴。
（二）告訴人洪誠易所提供之合作金庫銀行存摺及內頁影本、合
      作金庫銀行自動櫃員機交易明細、中國信託銀行自動櫃員
      機交易明細各1紙。
（三）上開玉山銀行帳戶之基本資料、存款交易明細各1份。
三、核被告所為，係犯刑法第339條第1項詐欺取財及違反洗錢防
    制法第14條第1項之一般洗錢等罪嫌。被告係以同一行為同時
    犯上開洗錢罪、詐欺取財罪等罪嫌，為想像競合犯，請依刑
    法第55條之規定，從一重論處。
四、併案理由：被告李秋聖前因提供上開玉山銀行帳戶涉嫌詐欺
    等案件，經本署檢察官以111年度偵字第5364、5370號提起
    公訴，現由臺灣花蓮地方法院刑事庭(文股)以111年原金訴
    字第78號審理中(下稱前案)，有前案起訴書、全國刑案資料
    查註表各1份在卷可參。被告本件所為，係提供同一玉山銀
    行帳戶予同一詐騙集團成員，詐欺不同被害人，有想像競合
    犯之裁判上一罪關係，應為前案起訴效力所及，請依法併予
    審理。
    　　此　致
臺灣花蓮地方法院刑事庭（文股）
中　　華　　民　　國　 111　　年　　11　　月　　23　　日
　　　　　　　　　　　　　　　檢　察　官　黃蘭雅